【裁判字號】    92,訴,894
【裁判日期】    920718
【裁判案由】    給付貨款
【裁判全文】
臺灣臺北地方法院民事判決                          九十二年度訴字第八九四號
    原      告  精業股份有限公司
    法定代理人  乙○○
    訴訟代理人  詹翠華律師
    被      告  譜迅資訊股份有限公司
    法定代理人  甲○○
    訴訟代理人  楊鈞國律師
                楊惠琳律師
                陳宜君律師
右當事人間請求給付貨款事件，本院判決如左：
    主  文
原告之訴及假執行之聲請均駁回。
訴訟費用由原告負擔。
    事實及理由
壹、原告起訴主張：
一、被告於民國九十年八月三日向原告訂購電腦產品一批，貨款總計新臺幣（下同）
    二百六十六萬一千三百四十五元，有經被告簽認之報價單可稽（見本院卷一第十
    三頁）。嗣原告依約交付貨品予被告簽收（見本院卷一第十四、十五頁），且先
    後於九十一年三月二十九日及同年四月十九日開立統一發票向被告請款（見本院
    卷一第十六、十七頁），依兩造約定之付款條件「月結三十日」，被告至遲應於
    九十一年五月三十一日以前付清全部貨款。按「買受人對於出賣人，有交付約定
    價金之義務」，民法第三百六十七條定有明文，惟被告迄今猶未給付貨款。
二、原告得依買賣契約向被告請求給付貨款二百六十六萬一千三百四十五元：
（一）系爭買賣契約並非通謀虛偽意思表示：
    １、原告有出售系爭電腦產品予被告之意思表示，而被告亦有購買系爭電腦產品
        之意思表示：
    （１）原告係基於出售系爭電腦貨品予被告之意思而出具報價單，關於此點業經
          原告公司業務代表陳怡伸及協理阮英彥到庭證實在卷（見本院卷三第三十
          五頁，法官問：原告有無出售此主機予被告之意思？陳怡伸答：有，˙˙
          ˙。原告確實有出售主機、收取買賣價金之意思；本院卷三第八十頁，法
          官問：此電腦是否要賣給被告公司？或基於業績壓力而為出售之行為？阮
          英彥答：兩造確實有買賣此部電腦設備。）
    （２）原告與訴外人臺灣奧黛莉股份有限公司（下稱奧黛莉公司）間並無買賣關
          係，被告與奧黛莉公司或其他公司之間是否有買賣關係存在、其交易條件
          如何，均與本件無關。報價單上詳載買賣標的物之名稱、規格、數量及售
          價，並非空白之報價單，被告聲稱陳怡伸告知被告公司協理葉玉娟，只要
          被告在空白報價單上簽字云云，顯與事實不符。再由九十年八月三日，被
          告簽回前述報價單後，原告隨即於九十年八月十三日，向訴外人聚碩科技
          股份有限公司（下稱聚碩公司）訂購系爭貨品，俾得依約交付買賣標的物
          予被告，復於九十一年四月初交清貨物予被告後，於九十一年七月十八日
          給付貨款予聚碩公司等事實，在在足以證明原告確實係基於出售系爭貨品
          之意思而提出「報價單」。關於原告於九十年八月十三日即向聚碩公司訂
          購系爭貨物一事，亦有載明交貨地點為「客戶名稱：譜迅資訊（股）公司
          ；客戶地址：臺北市○○○路○段二七巷三之三號五樓（即被告事務所）
          ；TEL:00000000；聯絡人：葉玉娟」之訂購單可證（見本院卷三第五十四
          、五十五頁）。
    ２、被告與原告間買賣契約並非係通謀虛偽意思表示而無效：
    （１）報價單可為雙方買賣契約成立之證明：
        被告辯稱其與廠商業務往來，一向以被告公司名義所製作之制式訂貨單，
          作為雙方買賣關係之依據。原告與被告業務往來多年，對被告此項作業習
          慣知之甚詳並同意遵照辦理，本件買賣關係中，被告不曾與原告簽署任何
          訂貨單或相關文件云云，純屬虛構。原告從未與被告約定必須以被告公司
          名義所製作之制式訂貨單，作為雙方買賣關係之依據；關於本件買賣關係
          ，原告於九十年八月三日向被告簽發之報價單，其上載明買賣標的物之品
          名、規格、數量、價格、付款條件、報價有效期限，業經被告於該報價單
          之客戶訂購簽認欄蓋章，並由該公司協理葉玉娟簽名確認在案，有報價單
          在卷可證，雙方就買賣標的物及其價金已達成合意，買賣契約有效成立，
          不容被告空言否認。
        所謂「停止條件」係當事人以將來不確定事實的成就，決定法律行為效力
          發生之意思表示。當事人為法律行為時所為之附款，若未表示該法律行為
          之效力於將來某不確定事實成就時始發生之意思時，該附款即非停止條件
          。報價單備註第三點係約定「此單待通知交貨」，並無「倘買方或賣方不
          通知交貨則買賣不生效」之意思表示，顯非停止條件，而且前述備註第三
          點係約定此單待通知交貨，而非此單待「買方」通知交貨，因此賣方亦得
          通知交貨。此由原告於九十二年三月二十九日及同年四月二日交貨時，被
          告均予以簽收未為反對之表示，被告復於九十二年五月二十四日將本件貨
          物轉售訴外人匯頂電腦股份有限公司（下稱匯頂公司）可證。被告主張本
          買賣契約為附停止條件之法律行為，須待買受人即被告通知交貨時，本買
          賣契約始生效力云云乃卸責之詞，與事實不符，不值採納。原告所提出之
          報價單，確為原告所簽發並經被告簽認，係真正且未失效。
        陳怡伸九十二年五月十九日所為之證詞，已經證實九十年八月三日被告簽
          署系爭報價單時，被告公司對於取得奧黛莉公司之電腦主機訂單，非常有
          把握，雙方確實有成立系爭買賣契約之意思合致。但陳怡伸之證述，不能
          證明陳怡伸曾經對葉玉娟表示系爭產品係由IBM提供，只要葉玉娟於空白
          之報價單上簽字，並將報價單之正本交給陳怡伸帶走，陳怡伸得代為向
          IBM作為專案報價與價格確認之用，使被告得以獲得IBM之同意，有關奧黛
          莉公司專案，其中系爭產品部分只有被告可以出售予奧黛莉公司，更不能
          證明原告公司向聚碩公司採購系爭貨品時，即已彼此協調好若無法將系爭
          產品順利銷售時，應由IBM公司銷售之。被告前述辯詞，與事實不符。
    （２）被告與訴外人間之買賣契約不影響本件系爭買賣契約：
        系爭買賣標的物之買受人資格並無限制，無論為整合商或末端消費者，均
          可購買。原告出售系爭貨品予被告後，被告要自己使用該產品抑或將其轉
          售、其轉售之價格多寡，均與原告無關。買賣契約於當事人就標的物及其
          價金互相同意時，即為成立，出賣人並無事先探查買受人購買標的物之動
          機或用途之義務，買賣契約之效力，亦不因買受人以相同價格轉售標的物
          而影響。被告辯稱其係以購入系爭產品之相同價格轉售系爭產品予匯頂公
          司，被告、匯頂公司、訴外人臺灣全錄公司（下稱全錄公司）及訴外人神
          鼎科技股份有限公司（下稱神鼎公司）皆非末端消費者，故兩造間非出於
          買賣系爭產品之意思表示成立買賣契約云云，不值採納。
        九十年八月三日被告對於接下奧黛莉公司之訂單，非常有把握，因此簽署
          報價單，先與原告成立買賣契約，此有陳怡伸證稱：「事先（意指簽署報
          價單之前）我有先詢問葉玉娟此案子是否有問題？葉玉娟說：非常有把握
          。」等語可證，原告也因而於九十年八月十三日即向聚碩公司採購相關貨
          品，以便履約交貨予被告。至於訴外人太電公司，根據陳怡伸之證述，係
          於九十年九月底十月初才冒出來，其時間在被告簽署系爭報價單之後，兩
          造間已經成立之買賣契約，其效力不因太電公司半途殺出搶生意、被告未
          接到奧黛莉公司之生意而受影響。因此陳怡伸證稱：「這個案子出問題，
          太電公司將此案子攔截下來，被告公司後來沒有接到這個案子。」，充其
          量僅能證明被告沒有與奧黛莉公司成立主機之買賣契約，不能證明兩造間
          之已經成立之買賣契約失效。
    （３）訴外人簡振民、賴乾鑫之文書不能證明原告與被告為通謀虛偽買賣：
        又被告所提出署名匯頂公司副總經理簡振民之文書內載：「此一交易後數
          個月，實已過廠商正常付款時間，本公司遲遲無法收到全錄公司貨款，經
          詢問後才知係因神鼎公司一直未付款予全錄公司... 」、署名神鼎公司業
          務代表賴乾鑫之文書內載：「（神鼎公司將發票退還全錄公司），但一段
          時日後，全錄公司又將發票再寄給本公司」等詞可知，匯頂公司顯然期待
          自全錄公司收到貨款，全錄公司亦認為神鼎公司有收受發票、給付貨款之
          義務，顯然皆非通謀成立假買賣。
        由署名匯頂公司簡振民之文書內載：「出貨流程為譜迅→本公司（匯頂）
          →全錄→神鼎」、「匯頂公司於交易前與被告譜迅公司葉玉娟協理聯繫確
          認交易模式無誤後，始答應承接此案」（見本院卷一第三十四頁），其中
          並未述及原告同意參與該筆交易，亦未述及被告收到匯頂公司款項後，再
          付款予原告。因此，前述文書內容充其量只能證明被告與匯頂公司間之協
          議而已，仍不能證明原告與被告為通謀虛偽買賣。
    （４）PAY TO PAY交易模式不能增加原告公司之業務量：
        被告辯稱九十年間陳怡伸向被告表示，因業績計算之關係，須被告幫忙轉
          出貨，陳怡伸表示已有真正買主購買系爭產品，將請該真正買主向被告下
          訂單，並將貨款以PAY TO PAY的付款條件，由真正買主付款予被告後，被
          告再付款予原告，此方法將有助於提升陳怡伸之業務量以及原告之業務量
          。不料原告事後竟以虛假失效之報價單，作為被告向原告訂購系爭產品之
          報價單云云，皆不實在且與事理不合，無可採信。蓋判斷公司營運績效之
          標準在於利潤而非營業額，原告為股票上市公司，九十一年度之營業總額
          高達九十億餘元之多，並無虛增營業額之必要，況本件貨款總額不過二百
          六十餘萬元，盞盞之數，對於提升原告之營業額毫無助益。又無論原告將
          電腦產品賣給誰，都只能向直接買受人請求一次價金，陳怡伸之業務量及
          原告之營業額，皆不會因客戶再將產品轉售而增加，此乃一般常識。因此
          ，倘若陳怡伸曾經向被告表示已有真正買主購買系爭產品，原告大可直接
          與該真正買主成立買賣契約，並直接交貨予該真正買主，毋庸畫蛇添足，
          透過被告、匯頂公司、全錄公司層層轉賣給神鼎公司，被告前述陳詞，顯
          然與常理不合。
        再查若虛增營業額而成立假買賣，則只要虛開統一發票做帳即可達成目的
          ，毋庸實際交付買賣貨物，出賣人更不可能另向他人進貨轉售，增加額外
          成本。而且通謀成立假買賣者，皆不可能期待收到貨款，同時為確實達成
          虛增營業額之目的，已開立之假發票，亦絕不會辦理銷貨退回而使營業額
          作廢。但本件買賣契約成立後，原告即依約交貨（見本院卷一第十四、十
          五頁），而且因其中「18.2GB 10K RPMULTRA SCSI DISK（下稱18.2GB硬
          碟）」產品，當時原告沒有庫存，原告為履行交貨之義務，尚另向聚碩公
          司訂購，並請聚碩公司將該項產品逕送被告簽收（見本院卷一第六十五頁
          ），此已足證原告確有出售系爭電腦產品之意思表示，並已依約履行移轉
          買賣標的物所有權之義務，原告絕無與被告為通謀虛偽意思表示，成立假
          買賣。
    （５）被告聲稱之交易習慣與事實不符：
        買賣契約於雙方當事人就買賣標的物與價金兩項要素達成合意時，即告成
          立，賣方交貨後所開立之統一發票，不影響契約之效力。被告公司內部之
          採購稽催表（見本院卷二第四十八頁）係被告片面製作，與原告無關，被
          告係何時製作該表，更無從稽查。買賣契約於雙方就買賣標的物及其價金
          已達成合意時即成立，其效力不因被告未將其記錄於稽催表而影響。
        被告聲稱其與原告長久以來之交易制度，為被告向原告訂購貨品後，皆會
          請求原告於客戶處負責完成安裝測試相關貨品，經客戶確認後，通知原告
          ，再由原告出具發票予被告請款云云亦非事實。兩造間並無上述被告杜撰
          之交易制度，買賣價款之付款期限與付款方法，原則上均依契約約定辦理
          ，兩造間絕無必待原告於被告客戶處完成安裝測試相關貨品，經被告客戶
          確認後，通知原告，再由原告出具發票予被告請款之約定，此由被告於九
          十年十一月二十六日向原告採購Compaq電腦等產品（見本院卷二第六十五
          頁），此筆交易原告於全部安裝完成前，即已開立發票請求被告給付貨款
          ，被告亦於全部電腦安裝完成之前九個月左右，即已經付清貨款，上述事
          實足證被告所辯，悖於事實。
        原證三之兩紙發票（見本院卷一第十六、十七頁）其金額係依據雙方間約
          定之買賣金額而開立，合理有據，被告聲稱「18.2GB硬碟」IBM原廠報價
          單之售價為十八萬四千八百元，而原告九十一年四月十九日發票金額未含
          稅為兩萬元，故原告係硬將兩張發票湊出所謂貨款金額云云，純屬虛構。
          蓋十八萬四千八百元僅係IBM 18.2GB硬碟之牌價，而非IBM出售該產品予
          代理商之售價，IBM出售產品予代理商之售價通常約為牌價兩折左右，此
          由被告向奧黛莉公司提出之Applicati n Server報價單（見本院卷二第四
          十四至四十六頁）上記載該產品之單價為「一千一百七十八萬八千九百元
          」，優惠價僅「二百九十四萬七千二百二十五元」可證。另系爭買賣係整
          批報價，原告公司只要整批而言有相當之利潤即可，至於各單項貨品如何
          分配價款，則無關宏旨。
        九十年十一月二十六日，被告向原告訂購Compaq電腦等產品，約定付款方
          式為「月結六十天期票」（見本院卷二第六十五頁）；原告自九十一年元
          月七日開始，陸續至被告指定之地點安裝電腦，至九十二年四月一日，始
          全部安裝完成，此有被告所提出之奧黛莉門市及專櫃POS安裝驗收單可證
          （見本院卷三第一三一至一五七頁，本院卷二第六十八至二三○頁），但
          原告於九十一年二月二十七日即開立發票向被告請款（見本院卷三第五十
          六頁），被告則於九十一年六月間即簽發兩紙支票給付上述Compaq電腦等
          產品之貨款，支票到期日分別為九十一年七月十日及九十一年七月三十一
          日（見本院卷二第二三三頁）。上情除有發票【見本院卷二第六十五頁，
          按被告所提被證二十三號發票影本（見本院卷二第二三一頁）係經變造，
          其日期與號碼均與發票原本不符，原本日期為「九十一年」二月二十七，
          被證二十三號將其變更為「九十二年」二月二十七日；原本發票號碼為：
          LD00000000，被證二十三將其變更為：LD00000000，此有上述發票存根聯
          可證與正本不同】、被告所自行提出之支票簽收單（見本院卷二第二三三
          頁）及電腦安裝驗收單（見本院卷二第六十八至二三○頁）等證據可資證
          明外，關於被告於九十一年六月二十七日，簽發前開兩張支票付清貨款一
          節，亦經被告自認在卷（見本院卷三第一○八頁）。
        查九十一年六月二十七日（即被告交付原告前開兩紙支票給付貨款日），
          距離九十二年四月一日（即Compaq電腦全部安裝完成日）約為九個月，當
          時尚有二十七個奧黛莉門市或專櫃（至少有二十七台電腦）未安裝，此有
          被告所提出之奧黛莉門市及專櫃POS安裝驗收單可證（見本院卷三第一三
          一至一五七頁）。原告主張被告於九十年十一月二十六日向原告訂購
          Compaq電腦等產品，該筆貨款被告於全部電腦安裝完成前九個月即已付清
          貨款，事證確鑿，且足以證明被告所辯其與原告長久以來之交易制度，為
          被告向原告訂購貨品後，皆會請求原告於客戶處負責完成安裝測試相關貨
          品，經客戶確認後，通知原告，再由原告出具發票予被告請款等語，顯為
          被告意圖卸責所虛構。被告於答辯三狀之一、（三）項（見本院卷三第一
          ○八、一○九頁）所為之否認，恰恰與其提出之證據及陳述相反，實在令
          人不知所云。
        證人阮英彥所述不實：
          (1)原告於九十一年三月二十九日交付系爭買賣標的物予被告，係基於履行
            買賣契約出賣人之交貨義務而為，此由原告於交貨之同時開立統一發票
            請求被告給付貨款可證（見本院卷一第十六、十七頁）。至於阮英彥所
            稱：「如果送貨前知道被告公司未接到奧黛莉公司IBM H80電腦主機專
            案，原告公司不可能出貨」等語，悖於事實，阮英彥係出於維護其與被
            告之友好關係之意圖而為，不值採信。蓋阮英彥前述陳詞，非但與其同
            日所為「原告出售電腦產品予被告係屬於賣斷性質」、「被告向原告下
            訂單給業務陳怡伸，業務根據被告訂單，填寫出庫通知單，交由主管陸
            榮宗簽核，再由我簽核，我簽完後，再由我的主管即事業部總經理簽核
            ，由助理小姐將訂單輸入原告之MIS（即內部出貨控制系統）確認無誤
            後，即安排出貨」及「依原告公司規定，接獲訂單須立即送貨，所以我
            看訂單出來後，遲未送貨，我就問陳怡伸，陳怡伸才於三月間送貨」等
            證詞，互相矛盾，且與一般商場事理不合。存貨越多，積壓之資金越多
            ，不利於企業之經營，因此「零庫存」乃一般企業所追求之目標。原告
            公司規定，接獲客戶訂單，經各層主管審核確認無誤，輸入MIS系統後
            須立即儘速送貨，此一規定，業經阮英彥證實如前，而且阮英彥前揭證
            詞，均係答覆法官或被告律師之詢問，而非因原告訴訟代理人之詢問而
            作答，自屬真實可信。況且原告為履行本件對被告之交貨義務，已經向
            聚碩公司採購系爭貨品，對聚碩公司負有給付貨款之義務，焉有僅因被
            告沒有接到奧黛莉之案子，即不交貨予被告，而自負虧損之理？
          (2)退萬步而言，倘若原告公司規定如被告未接到奧黛莉公司之案子，即不
            出貨，則原告公司倉庫人員出貨之前，理應先確認被告公司接獲奧黛莉
            之案子，而無違反公司規定之理。而阮英彥於九十一年三月間，見遲未
            有無接到奧黛莉之案子，而不會任令出貨，縱使出貨錯誤亦可收回。但
            原告公司倉庫人員及阮英彥均不曾於系爭貨物交貨之前，查問被告是否
            接到奧黛莉之案子，阮英彥於知悉被告未接獲奧黛莉之案子後，亦僅基
            於道義協助被告處理系爭貨物，嘗試協助被告將系爭貨物轉售匯豐汽車
            公司，而不曾安排收回系爭貨物，在在足證阮英彥所述不實。按隨時利
            用機會建立及維繫與客戶甚至潛在客戶間之關係，以爭取訂單，獲取利
            益，為業務員之工作及職業習慣，阮英彥為資深業務員，自不例外。阮
            英彥之所以自相矛盾聲稱「如果送貨前知道被告公司未接到奧黛莉公司
            IBM H80電腦主機專案，原告公司不可能出貨」，乃出於維護其與被告
            之友好關係之意圖而為之虛假之詞，至為明顯。
    （６）陳怡伸未對匯頂公司、全錄公司、神鼎公司為虛偽意思表示：
        被告辯稱其已向原告辦理銷貨退回，但遭原告拒收退回，匯頂公司亦已向
          被告辦理銷貨退回，全錄公司應已向匯頂公司，或神鼎公司應已向全錄公
          司辦理銷貨退回手續，亦足證明本件係假買賣云云，亦無理由。按買賣契
          約一經成立，非有法定或約定解除事由存在，任何一方皆無權片面解約，
          被告未經原告同意解約，自不得辦理銷貨退回，原告有權拒收其單方製作
          之銷貨退回證明單，被告片面製作銷貨退回證明單此一行為，不足以證明
          本件係假買賣。再查系爭買賣標的物，原告於九十一年三、四月間即已交
          貨，並經被告簽收在案，在九十一年十二月之前，歷經八、九個月之久，
          被告從不曾告知原告本件係假買賣或要求退貨。殆原告於九十一年十一月
          間，就本件貨款聲請本院對被告發支付命令，本院於九十一年十二月十六
          日簽發九十一年度促字第六三八四一號支付命令，被告於九十一年十二月
          二十六日對上述支付命令聲明異議後，始於九十一年十二月三十日片面製
          作銷貨退回證明單（見本院卷一第三十八頁），足證被告片面製作銷貨退
          回證明單，不過是臨訟企圖卸責而已。且匯頂公司、全錄公司及神鼎公司
          ，皆與原告無關，原告既未出售貨品與上述三家公司，亦未要求該三家公
          司配合出貨及發票作業，更未以暫將系爭貨品借放之名義，出貨予該三家
          公司。
        另被告聲稱陳怡伸於九十一年三月間，曾請求匯頂公司代為假出貨買賣，
          由原告出售四臺筆記型電腦予匯頂公司，再由匯頂公司出貨此四臺筆記型
          電腦至全錄公司，並由原告開立銷貨發票予匯頂公司。然實際上原告並未
          交付該四臺筆記型電腦予匯頂公司，匯頂公司事後發現原告既未出貨，亦
          不取消發票後，匯頂公司欲將此發票退還原告，原告卻拒收，顯見原告公
          司假買賣、假業績之行為，不只系爭主機一件，且受害公司不只被告一家
          公司云云，與本件毫無關係，且全屬被告惡意捏造，絕非事實。匯頂公司
          有向原告購買四臺筆記型電腦，但時間並非九十一年三月間，原告亦已按
          匯頂之指示交貨，但匯頂公司違約未付貨款，原告目前已著手催收。
    ４、被告有依買賣契約履行給付價金之義務：
        民法第八十七條第一項前段所謂「表意人與相對人通謀而為意思表示者」，
        指表意人與相對人相互明知為非真意之表示而言。故表意人之相對人不僅須
        知表意人非真意，並須就表意人非真意之表示相與為非真意之合意，始為相
        當，若僅一方無欲為其意思表示所拘束之意，而表示與真意不符之意思者，
        即難指為通謀而為虛偽意思表示，有最高法院五十年臺上字第二一五號、五
        十年臺上字第四二一號及六十二年臺上字第三一六號判例可資參照（見本院
        卷一第六十六頁）。故如僅表意人一方為非真意表示，而對方未為非真意的
        合意，不成立虛偽表示，而應適用民法八十六條規定，其意思表示不因之無
        效。原告並未與被告通謀成立假買賣，亦不知其無受其所為買受系爭貨物之
        意思表示拘束之意，兩造之買賣契約仍屬有效，被告仍應給付貨款。又倘若
        被告所述其與陳怡伸及匯頂公司等間通謀勾串之經過為真，則被告公司人員
        、陳怡伸及其他相關人士即係共同詐欺原告，依惡意當事人不受法律保護原
        則，當事人不得因主張自己之不法而免除責任，被告之抗辯仍無理由，被告
        仍負有給付價金之義務，
二、為此聲明：
（一）被告應給付原告二百六十六萬一千三百四十五元，及自九十一年六月一日起至
      清償日止，按年利率百分之五計算之利息。
（二）願以現金或中國國際商業銀行東內湖分行簽發之無記名可轉讓定期存單供擔保
      ，聲請宣告假執行。
貳、被告則抗辯：
一、原告不得依買賣契約向被告請求給付貨款二百六十六萬一千三百四十五元：
（一）系爭買賣契約為通謀虛偽意思表示：
    １、原告無出售系爭電腦產品予被告之意思表示：
    （１）查原告與被告間係系統供應商與系統整合商之關係，雙方業務往來多年，
          於九十年間陳怡伸向被告表示，因業績計算之關係，須請被告幫忙轉出貨
          ，陳怡伸表示已有真正買主購買系爭產品，將請該真正買主向被告下訂單
          ，並將貨款以PAY TO PAY的付款條件，由真正買主付款予被告後，被告再
          付款予原告。此方法將有助於提昇陳怡伸之業務量及原告公司之業務量。
          被告基於與精業公司長期合作之善意，遂同意陳怡伸請求。不料原告事後
          竟以虛假失效之報價單，作為被告向原告訂購系爭產品之訂購單。
    （２）嗣後陳怡伸又分別與匯頂公司簡振民、全錄公司陳銘桂、及神鼎公司賴乾
          鑫接洽，或以暫借放系爭產品之名義，或同樣以PAY TO PAY交易模式，配
          合發票作業模式即可，將系爭產品出貨至彼等訴外人公司。惟陳怡伸以不
          同之說詞，請求彼等訴外人公司配合辦理，由簡振民、賴乾鑫出具之說明
          （見本院卷一第三十四、三十五頁）可知，原告皆無出售系爭產品與彼等
          訴外人之意，僅要求彼等訴外人公司配合出貨及發票作業，或暫將系爭貨
          品借放之名義，出貨予彼等訴外人公司。
    （３）倘原告係以出售之意思移轉系爭產品之占有予被告，而被告與彼等訴外人
          公司間亦成立相同之買賣關係者，何以被告係以購入系爭產品之相同價格
          即二百六十六萬一千三百四十五元再出售予匯頂公司，而未從中賺取任何
          合理之利潤？顯然不符合一般正常交易程序。尤其不論被告或匯頂公司、
          全錄公司或神鼎公司，均為系爭產品之整合商，而非謂真正之末端消費者
          ，即真正買主。由此可知，原告予被告間、被告與彼等訴外人公司間，皆
          非出於買賣系爭產品之意思表示成立買賣契約。
    ２、被告無購買系爭電腦產品之意思表示：
    （１）被告為一系統整合商，客戶均為末端使用者，業務上並不需要使用系爭產
          品，故不可能無端向原告購買系爭產品。被告與廠商業務往來間，一向均
          以被告公司名義所製作之制式訂貨單，作為雙方買賣關係之依據（見本院
          卷一第三十六頁訂貨單影本），訂貨單上皆有被告公司之訂單編號，以便
          被告公司管理使用。原告與被告業務往來多年，對被告此項作業習慣知之
          甚詳並同意遵照辦理。尤其在本件通謀虛偽之買賣關係中，被告並不曾與
          原告簽署任何訂貨單或相關文件，可資證明。若被告有意與原告成立正常
          之買賣關係，被告之業務人員應會提供被告公司之訂貨單供對方簽署後，
          成立正常之買賣關係，此參諸被告與原告間多年來其他正常之買賣關係，
          均依前述正常交易流程成立買賣契約關係可證。然本案被告未依業務習慣
          為之，顯然被告並無與原告成立正常買賣關係之意思表示。
    （２）被告業已向原告公司辦理銷貨退回（見本院卷一第三十七頁），但遭原告
          拒收退回，匯頂公司亦已向被告公司辦理銷貨退回（見本院卷一第三十八
          頁）；同理，全錄公司應以向匯頂公司，或神鼎公司應以向全錄公司均辦
          理銷貨退回手續，亦足證明本件係假買賣。
    （３）自九十一年六月間神鼎公司將系爭產品運回被告公司，至被告於同年十二
          月二十日收到支付命令之間，原告從未有任何催收行動，被告因聽信陳怡
          伸意見，而容讓系爭產品放置被告公司，被告於九十一年十二月三十日曾
          將系爭產品退回與原告公司，原告卻拒收；九十二年四月二十三日再次以
          存證信函（見本院卷二第二四七至二四九頁）通知原告取回系爭產品，否
          則不負保管之責，原告遲遲未有善意回應，造成被告莫大困擾。
    ３、被告與原告間之買賣契約為通謀虛偽意思表示而無效：
    （１）報價單非有效之買賣意思表示合致之買賣契約：
        被告否認報價單係有效之買賣意思表示合致之買賣契約。報價單下方「備
          註」第三點約定：「此單待通知交貨。」意即本買賣契約應為「附停止條
          件之法律行為」，須待買受人即被告「通知」交貨時，本買賣契約始生效
          力，依民法九十九條第一項規定：「附停止條件之法律行為，於條件成就
          時，發生效力。」可知，被告既未通知交貨（為奧黛莉公司專案用），買
          賣停止條件尚未成就，則原告與被告間之買賣契約即尚未生效，因此縱算
          原告逕自於九十一年三月二十八日將系爭產品直接送至被告公司，亦不能
          使原告與被告間之買賣契約因此發生效力。
        陳怡伸證稱：「但如果有問題的話，要請原告公司支援，如與原廠洽談，
          我之前經過原告公司阮英彥、聚碩公司的古世舜之同意，而答應葉玉娟將
          給予支援。」等語，因此陳怡伸對被告公司葉玉娟協理表示，系爭產品係
          由IBM提供，只要被告葉玉娟協理於系爭產品之空白報價單上簽字（即原
          證一報價單之由來），並將報價單正本交給原告業務代表陳怡伸帶走，陳
          怡伸表示得代為向IBM作為專案報備與價格確認之用，使原告得以獲得IBM
          之同意，有關奧黛莉公司專案，其中系爭產品只有被告可以出售予奧黛莉
          公司。
        陳怡伸證詞中說明，原告公司協理阮英彥等人，因太電公司價格較原告低
          ，故奧黛莉公司向其採購而未向原告採購（即陳怡伸證稱：「這個案子出
          問題，太電公司將此案子攔截下來，被告公司後來沒有接到這個案子。」
          之意），彼等皆知悉就系爭產品原告與被告並未達成買賣合意，而係由奧
          黛莉公司直接向太電公司採購，且已由太電公司在奧黛莉公司廠房負責安
          裝測試系爭產品完成。原被告雙方就系爭產品之買賣顯然未達成合意，最
          初原告公司提供之報價單自當失效，況且當初原被告間，亦非出於買賣系
          爭產品之意思表示而提供以及簽署該報價單。如今原告卻持該報價單主張
          被告有向其購買系爭產品之意思表示云云，顯無理由。
    （２）PAY TO PAY交易模式能增加原告公司之業務量：
          於九十年間陳怡伸向被告公司協理葉玉娟表示，為提昇其業績，須請被告
          幫忙轉出貨，協助處理當時存在原告倉庫之IBM H80電腦主機。陳怡伸表
          示已有真正買主購買系爭產品，將請該真正買主向被告下訂單，並將貨款
          以PAY TO PAY的付款條件，由真正買主付款予被告後，被告再付款予原告
          。此方法將有助於提昇陳怡伸之業務量及原告公司之業務量。被告基於與
          原告長期合作之善意，遂同意陳怡伸請求。
    （３）奧黛莉專案已經結束，被告不可能再行向原告採購系爭產品：
          因系爭產品之特殊性，必須直接送交客戶指定處所，再由IBM代理商或IBM
          認證之工程師負責完成安裝測試IBM RS/6000 H80系爭主機，其他如被告
          公司或任何非IBM認證之工程師，絕無可能完成系爭產品之安裝測試。而
          奧黛莉公司之系爭主機安裝完畢後，才可能進行安裝測試個人電腦及資料
          庫部分，從原告安裝人員至奧黛莉公司安裝驗收單影本（見本院卷二第六
          十八至二三○頁）可知，原告已於九十一年一月間陸續完成個人電腦測試
          安裝作業。惟原證二之簽收單（見本院卷一第十四、十五頁）卻顯示原告
          係於九十一年三月二十八日方始出貨系爭產品，試問原告既已完成本件專
          案之個人電腦之測試安裝作業，奧黛莉公司之本件專案已經結束，奧黛莉
          公司亦已依約付款，被告怎有可能再行向原告採購系爭產品？
    （４）原告與被告間就報價單之系爭產品非正常交易行為：
        原告辯稱系爭產品之買賣價金只要整批而言有相當之之利潤即可，個別單
          項貨品金額如何分配則無關緊要云云，不符商業交易慣例：
          按一般商業交易慣例，雙方議定交易標的成本折扣數，係就交易標的材料
          物件全部之計價依據，不可能對同一次議定之交易標的之材料物件，其成
          本單價有不同之折扣數。再者，十八萬四千八百元係系爭產品之牌價，
          IBM出售7026 H80 RS/6000電腦主機予代理商之售價通常為牌價之兩折左
          右，因此十八萬四千八百元之兩折，其金額應為三萬六千九百六十元，惟
          原證三第二紙發票（見本院卷一第十七頁）所載系爭產品之發票金額為二
          萬元，遠低於前述牌價之兩折，實不合理。由此可見原證三發票影本兩紙
          ，發票日期分別為九十一年三月二十九日及同年四月十九日，並不合理，
          係原告硬將兩張發票湊出所謂之貸款金額。第二紙發票之發票日期為九十
          一年四月十九日，發票品名為「IBM 7026 H000000 00.2G 10KRPM ULTRA
          SCSI」（下稱18.2G硬碟），金額未含稅為二萬元。惟查IBM原廠報價單（
          見本院卷二第二三四至二四六頁）所載，相同規格18.2G硬碟一顆售價為
          十八萬四千八百元，原告為IBM代理商應知之甚詳，由此可證原告為補足
          原證三發票日期九十一年三月二十九日之發票金額二百六十四萬零三百四
          十五元，與報價單金額二百六十六萬一千三百四十五元之差額兩萬元金額
          ，而故意再開立一張發票日期為九十一年四月十九日，金額兩萬元之發票
          乙紙交付被告。
        原告依據被告向原告採購個人電腦之訂貨單影本（見本院卷二第六十五頁
          ）辯稱被告於九十年十一月二十六日向原告採購Compaq電腦等產品，被告
          係於全部電腦安裝完成前九個月即已付清貨款云云，並不實在：
          Compaq電腦採購案，原告先於九十一年二月二十七日開立發票（見本院卷
          二第二三一、二三二頁）向被告請款，係為先作原告公司業績，被告待
          Compaq個人電腦安裝完成，至九十一年五月三十一日確認應付金額後，始
          於九十一年六月二十七日開立到期日分別為同年七月一日、七月三十一日
          之支票付款，並無所謂於全部電腦安裝完成前九個月即已付清貨款之情事
          。換言之，原被告間就採購Compaq個人電腦二百臺乙案，原告相關人員皆
          知曉就系爭產品，原告與被告並未達成買賣合意，且一定是待系爭產品安
          裝完畢後，才可能進行安裝測試個人電腦部分，原告既已完成本件專案之
          個人電腦之測試安裝作業，則奧黛莉公司採購之系爭產品主機已經安裝測
          試完成，被告不可能再行向原告採購系爭產品。
        從被告公司之採購稽催表（見本院卷二第四十八頁）可知，被告公司之業
          務制度係將每筆交易紀錄記載於採購稽催表上，供主管稽核用。惟從被告
          公司九十一年全年度之採購稽催表（見本院卷二第二五○、二五一頁）卻
          不見有關系爭產品與原告之交易紀錄，顯然被告並非出於正常採購系爭產
          品之意，故未將此筆交易紀錄於九十一年度採購稽催表上。
        原告與被告長久以來交易制度，為被告向原告訂購貨品後，皆會請求原告
          於客戶處負責完成安裝測試相關產品，經客戶確認後，通知原告，再由原
          告出具發票予被告請款（見本院卷二第六十一至二三三頁），為本件交易
          與一般正常交易不同：
          (1)本件交易過程中不見任何要求原告負責完成安裝測試之程序，尤其系爭
            產品為經IBM原廠或經IBM授權之工程師測試安裝完成後，根本無法正常
            使用，原告不會未經完成測試安裝即向被告請款。然本件交易卻是原告
            於九十一年三月二十八日及四月一日出貨至被告公司，同年三月二十九
            日及四月十九日即出具發票向被告請款，原告此舉顯然不符合一般業界
            正常交易習慣。
          (2)又從原告過去向被告請款之發票影本（見本院卷二第二三一頁）可知，
            原告向被告請款時，皆會於原告出具之發票「備註」欄上，註明被告公
            司之訂單號碼，以供核對。惟本件發票兩紙上，皆無任何被告公司之訂
            單號碼，顯然與原告與被告過去一般交易習慣不符。
        原告提供之報價單日期為九十年八月三日，然出貨單日期為九十一年三月
          二十八日，從訂貨至出貨相隔七個多月，依據業界慣例，絕無可能一方於
          九十年八月三日訂貨，他方卻遲至九十一年三月二十八日始出貨之理，顯
          不符合交易常理。
    （５）陳怡伸於九十一年三、四月間，分別對被告公司協理葉玉娟、匯頂公司副
          總經理簡振民、全錄公司業務代表及神鼎公司業務代表賴乾鑫等人，分別
          表示請求以上四人，配合出貨及發票作業等，由此足證原告於九十一年三
          月二十九日及同年四月二日交付IBM H80電腦主機予被告之行為，並非基
          於買賣意思表示而為交付之行為：
        九十一年三月間，陳怡伸對被告公司協理葉玉娟表示，請葉玉娟協助「配
          合出貨、開立發票及PAY TO PAY」等方式，協助處理當時存在原告倉庫之
          IBM H80電腦主機。同年四月間，陳怡伸又對簡振民表示：「神鼎公司有
          一標案正在進行，為IBM伺服器之需求。…因此陳怡伸表示將以此案作為
          回饋匯頂公司之合作。此案之出貨流程為被告譜迅公司→匯頂公司→全錄
          公司→神鼎公司，陳怡伸表示本公司僅需配合發票作業即可，貨品將直接
          由被告交送神鼎公司，且付款條件為匯頂公司收到全錄公司款項後，再付
          款給付被告（PAY TO PAY）」等語。（見本院卷一第三十四頁）
        同年四月間，陳怡伸對賴乾鑫表示：「有一批貨已由原告精業公司倉庫拉
          出來，由於客戶延後安裝，故要求賴乾鑫協助尋找地方暫借放」，於同年
          五月間，陳怡伸便安排快遞運送此批貨至神鼎公司，（有關中華快遞公司
          乙事，係陳怡伸一手主導安排，被告依陳怡伸之前之指示，以為此批貨物
          係由快遞運送至匯頂公司，因此被告曾傳真出貨單至匯頂公司，匯頂公司
          並以用印回傳予被告收執「出貨單（見本院卷三第一二○頁）」，惟陳怡
          伸係請中華快遞公司將這批貨品，直接自被告運送至神鼎公司，而從未送
          至匯頂公司），但放置一段時間後，賴乾鑫確收到全錄公司開立銷貨發票
          給匯頂公司，於是賴乾鑫與陳怡伸聯繫，詢問為何全錄公司要開立發票給
          神鼎公司？當時陳怡伸解釋係因聯繫上出錯之關係，因此只要將該銷貨發
          票退還給神鼎公司即可；但一段時日後，全錄公司又將發票再寄給神鼎公
          司，經賴乾鑫再向陳怡伸反應，據陳怡伸解釋，是全錄公司業務因業績要
          求，故請賴乾鑫暫時將發票收下，以幫忙全錄公司業務應付公司業績要求
          ，等月初再將發票退回全錄公司，而這批貨陳怡伸也處理好了，過二天他
          就會請快遞取走。後來陳怡伸通知賴乾鑫可將發票退還給全錄公司，且陳
          怡伸也安排中華快遞公司，將此批貨運送到被告公司（見本院卷一第三十
          五頁）。
        證人阮英彥（時任原告公司協理乙職，惟原告業務代表陳怡伸主管陸榮宗
          之直接上級主管）於本院庭證稱：「（問：是否知道被告公司沒有接獲奧
          黛莉公司IBM H80電腦主機專案？）答：我是陸榮宗於送貨後告訴我時我
          才知道。如果送貨前知道被告公司未接到奧黛莉公司IBM H80電腦主機專
          案，原告不可能出貨。」因此，奧黛莉公司IBM H80電腦主機專案既由太
          電公司得標，且已於九十年底以前由太電公司安裝及測試完成結束在案。
          因此原告公司在被告未接獲奧黛莉公司IBM H80電腦主機專案以後，卻於
          隔年九十一年三月二十九日運送IBM H80電腦主機予被告，顯非基於買賣
          意思表示之交付行為。故原告對被告並無前揭IBM H80電腦主機之買賣請
          求權存在。
        陳怡伸證稱：「原告向聚碩公司購買一臺H80主機，聚碩公司向原告公司
          購買五臺270主機，因原告公司不享有庫存壓力，所以阮英彥請我與被告
          公司葉玉娟協理協調，由被告公司向原告公司先發H80訂單結業績，解除
          庫存壓力…」以及「被告公司請我們去向IBM反應…原告公司的庫存主機
          由IBM公司負責轉銷…後來我離職後，我聽說IBM公司、聚碩公司並未依約
          轉銷，且原告公司與IBM公司結束配銷契約，僅餘經銷產品合作關係。」
          等語，顯示原告與聚碩公司共同合意相互買賣交換一臺H80主機與五臺270
          主機，原告與聚碩公司、IBM公司，彼此亦協調好若無法將系爭產品順利
          銷售時，應由IBM公司銷售之，惟事後聚碩公司、IBM公司並未依約定轉銷
          系爭產品，故欺騙被告公司葉玉娟，先將系爭產品送至被告公司放置，待
          找到真正買主時再請被告幫忙轉出云云，且不止被告受騙，匯頂公司、神
          鼎公司亦因相信陳怡伸之說詞而配合開立發票或幫忙轉出貨。陳怡伸又證
          稱：「原告公司的庫存主機由IBM公司負責轉銷，整個會議結論我曾經向
          葉玉娟報告，葉玉娟也很配合幫忙，如：或先不要退回原告公司，待IBM
          公司要轉銷主機時，原告才將主機運回，葉玉娟也同意。」云云，時間點
          上會使人誤解，實際上陳怡伸與IBM在九十年九月底或十月初開會協商，
          被告係於九十一年三月二十八日始收到系爭產品，在此之前系爭產品皆放
          置於原告公司。
        又陳怡伸於九十一年三月間，曾請求匯頂公司代為假出貨買賣，由原告出
          售四臺筆記型電腦予匯頂公司，再由匯頂公司出貨此四臺筆記型電腦至全
          錄公司，並由原告開立銷貨發票（見本院卷二第二五二頁）予匯頂公司，
          然實際上原告並未交付該四臺筆記型電腦予匯頂公司，匯頂公司事後發現
          原告既未出貨，亦不取消發票後，匯頂公司欲將此發票退還原告，原告卻
          拒收，顯見原告公司假買賣、假業績之行為，不只系爭主機乙件事實，且
          受害公司不只被告一家公司。
    ４、被告無依買賣契約履行給付價金之義務：
        依民法第八十七條第一項規定，原告與被告間就報價單係通謀虛偽意思表示
        ，並無成立買賣之真正意思表示，故雙方之買賣契約應屬無效，被告無向原
        告請求給付貨款之請求權。退萬步言，本件為附停止條件之買賣，雙方以買
        方（即被告）通知交貨作為停止條件，既然被告從未請求原告交貨，條件即
        未成就，買賣契約尚未生效，原告不得向被告請求給付貨款。
二、為此聲明：
（一）駁回原告之訴及其假執行之聲請。
（二）如受不利之判決，願以現金或同額彰化銀行中山北路分行定存單供擔保，免為
      假執行。
、得心證之理由：
一、本件經本院於九十二年四月二十九日整理並協議簡化爭點（見本院卷第一冊第七
    十四頁之言詞辯論筆錄），是以本院僅就兩造協議簡化之爭點為審究，合先敘明
    。
二、查（一）被告自九十年三月二十一日起，擬承接奧黛莉公司專案，而有建置硬體
    ８０主機）之需要，即向原告詢價，原告即向Ｈ８０主機之發貨商聚碩公司要求
    支援，並於同年八月三日，由原告高級業務專員陳怡伸提出報價單予被告協理葉
    玉娟，經葉玉娟於其上簽認；（二）原告於九十年八月十三日，向聚碩公司訂購
    Ｈ８０主機，聚碩公司即依約交貨，原告業已付清貨款；（三）原告於九十一年
    三月二十九日、四月二日將Ｈ８０主機及相關設備送至被告營業處所，此有報價
    單、出庫單、統一發票附卷可稽（見本院卷第一冊第十三至十七頁），且經證人
    陳怡伸（見本院卷第三冊第三十至三十二頁之言詞辯論筆錄）、葉玉娟（見本院
    卷第三冊第三十六至三十七頁之言詞辯論筆錄）、原告協理阮英彥（見本院卷第
    三冊第七十五至七十七頁之言詞辯論筆錄）、古世舜（見本院卷第三冊第八十三
    至八十五頁之言詞辯論筆錄）證述屬實，復為兩造所不爭執，自堪信為真實。
三、本件應審酌者厥為原告得否依買賣契約向被告請求給付貨款二百六十六萬一千三
    百四十五元？經整理簡化之爭點為系爭買賣契約是否為通謀虛偽意思表示？（見
    本院卷第七十四頁之言詞辯論筆錄）：
四、茲分述如下：
（一）按表意人與相對人通謀而為虛偽意思表示者，其意思表示無效。但不得以其無
      效對抗善意第三人，民法第八十七條第一項定有明文。茲被告抗辯兩造間之買
      賣契約係屬通謀虛偽意思表示等語，惟此為原告所否認，被告自應就此有利於
      己之事實負舉證之責。
（二）經查：被告主張兩造實際上並無由被告向原告購買Ｈ８０主機之意思，此經證
      人葉玉娟證述明確（見本院卷第三冊第三十七至三十八頁之言詞辯論筆錄），
      至證人陳怡伸雖證稱：原告確實有出售主機、收取買賣價金之意思等語（見本
      院卷第三冊第三十五頁之言詞辯論筆錄），證人阮英彥證稱：兩造確實有買賣
      此部電腦設備機器等語（見本院卷第三冊第八十頁之言詞辯論筆錄），然查：
    １、證人陳怡伸證稱：至九月底或十月初時，這個案子出問題，太電公司將此案
        子攔截下來，被告公司後來沒有接到這個案子，被告公司請我們去向ＩＢＭ
        公司反應，ＩＢＭ公司的專員謝朋芳請ＩＢＭ公司駐台中之負責奧黛莉案件
        之專案經理、經銷事業部門主管，先舉行內部會議協調，後來找我（即陳怡
        伸）、古先生（古世舜）至ＩＢＭ公司開會，ＩＢＭ公司承諾，這個案子先
        由太電公司出貨，原告公司的庫存主機由ＩＢＭ公司負責轉銷，整個會議結
        論我曾經向葉玉娟報告，葉玉娟也很配合幫忙，如：貨先不要退回原告公司
        ，待ＩＢＭ公司要轉銷主機時，原告才將主機運回，葉玉娟也同意等語（見
        本院卷第三冊第三十二至三十三頁之言詞辯論筆錄）。倘兩造確實成立買賣
        契約，何以須由ＩＢＭ公司負責轉銷原告之庫存主機（即Ｈ８０主機）？何
        以須由葉玉娟配合幫忙，暫時不將Ｈ８０主機退回予原告，待ＩＢＭ公司轉
        銷主機時，再由原告將Ｈ８０主機運回？
    ２、證人陳怡伸又稱：於九十一年四、五月時因ＩＢＭ、聚碩公司未履行轉銷承
        諾，被告公司要將此主機退回，因我要離職，被告怕無人處理，所以要求退
        回主機，我們有去ＩＢＭ、聚碩公司協調不成，聚碩公司當初有向原告公司
        購買五台２７０主機作交換條件，所以聚碩公司不願處理，要求原告公司作
        為庫存處理，亦即原告公司自行吸收此主機，之後賺賠自行處理等語（見本
        院卷第三冊第三十三至三十四頁之言詞辯論筆錄）。倘被告確已購買Ｈ８０
        主機，如何處理Ｈ８０主機，即屬被告之問題，何以被告於陳怡伸離職之際
        ，有權要求將Ｈ８０主機退回原告？何以聚碩公司係要求原告而非被告自行
        為庫存處理？
    ３、證人阮英彥證稱：依原告公司規定，接獲訂單須立即送貨，所以我看訂單出
        來後，遲未送貨，我就問陳怡伸，陳怡伸才於三月間送貨等語（見本院卷第
        三冊第八十二頁之言詞辯論筆錄）。倘被告果於九十年八月三日向原告訂購
        Ｈ８０主機，何以陳怡伸未依原告之作業流程立即送貨，遲至阮英彥之指示
        ，始於九十一年三月二十八日送貨？
    ４、證人古世舜證稱：於九十一年三月左右，證人阮（即阮英彥）召集我、聚碩
        副總胡晏銘、陸榮宗協調如何處理Ｈ８０，當天無具體結論，只是大家努力
        想辦法。另於九十一年四、五月間陳怡伸請我、ＩＢＭ公司之沈照文、太電
        公司業務經理、ＩＢＭ公司之女性業務謝小姐等人召開會議，大家想辦法幫
        原告將Ｈ８０銷貨等語（見本院卷第三冊第八十四頁之言詞辯論筆錄）。倘
        原告確將Ｈ８０主機銷售予被告，何以陳怡伸於交貨後尚須邀同聚碩公司、
        ＩＢＭ公司、太電公司人員協助為原告銷貨？
    ５、綜上所述，被告所辯兩造間為通謀虛偽意思表示，堪以採信。兩造間系爭買
        賣契約既屬通謀虛偽意思表示，揆諸前揭規定，即屬無效，原告依無效之買
        賣契約，請求被告給付買賣價金，於法無據。
五、從而，原告請求被告給付二百六十六萬一千三百四十五元，及自九十一年六月一
    日起至清償日止，按年利率百分之五計算之利息，為無理由，應予駁回。
六、因本案事證已臻明確，兩造其餘主張陳述及所提之證據，均毋庸再予審酌，附此
    敘明。
肆、假執行之宣告：
    原告受敗訴判決，其假執行之聲請即失所依據，應併予駁回。
伍、結論：
    本件原告之訴為無理由，依民事訴訟法第七十八條，判決如主文。
中      華      民      國    九十二    年      七      月     十八     日
                              民事第一庭法    官  蔡惠如
右為正本係照原本作成
如對本判決上訴，須於判決送達後廿日內向本院提出上訴狀
中      華      民      國    九十二    年      七      月     十八     日
                                        書 記 官  楊秋鈴


司法院資訊處製作；財團法人民間司法改革基金會備份。
